---
title: "Protótipo DRG - Cardiologia"
output: 
  flexdashboard::flex_dashboard:
     social: menu
     source_code: embed    
     vertical_layout: fill
runtime: shiny
---



```{r packages, include=FALSE}
library(flexdashboard)
library(shiny)
library(dplyr)
library(ggplot2)
library(tidyverse)
library(plotly)
library(readxl)
library(DT)
library(knitr)
library(kableExtra)
```

```{r data}
data_proc <- read_xlsx("proc_diag_tabela.xlsx",sheet = "PROC")
data_diag <- read_xlsx("proc_diag_tabela.xlsx",sheet = "DIAG")
data_name_DRG <- read_xlsx("proc_diag_tabela.xlsx",sheet = "NOME")
data_name_DRG$DRG <- factor(data_name_DRG$DRG)

################## Diagnósticos #################################
DGCAT09M01 <- data_diag %>% filter(value =="09M01") %>% select(code_diag )
DGCAT09M02 <- data_diag %>% filter(value =="09M02") %>% select(code_diag )
DGCAT09M03 <- data_diag %>% filter(value =="09M03") %>% select(code_diag )
DGCAT09M04 <- data_diag %>% filter(value =="09M04") %>% select(code_diag )
DGCAT09M05 <- data_diag %>% filter(value =="09M05") %>% select(code_diag )
DGCAT09M06 <- data_diag %>% filter(value =="09M06") %>% select(code_diag )
DGCAT09M07 <- data_diag %>% filter(value =="09M07") %>% select(code_diag )
DGCAT09M08 <- data_diag %>% filter(value =="09M08") %>% select(code_diag )
DGCAT09M09 <- data_diag %>% filter(value =="09M09") %>% select(code_diag )
DGCAT09M10 <- data_diag %>% filter(value =="09M10") %>% select(code_diag )


DGPROP09X03 <- data_diag %>% filter(value =="09X03") %>% select(code_diag )
DGPROP09X04 <- data_diag %>% filter(value =="09X04") %>% select(code_diag )
DGPROP09X05 <- data_diag %>% filter(value =="09X05") %>% select(code_diag )
DGPROP09X06 <- data_diag %>% filter(value =="09X06") %>% select(code_diag )
DGPROP09X07 <- data_diag %>% filter(value =="09X07") %>% select(code_diag )

DGPROP09X11 <- data_diag %>% filter(value =="09X11") %>% select(code_diag )



################## Procedimentos #################################
PROC09S01 <- data_proc %>% filter(value =="09S01") %>% select(code_proc )
PROC09S03 <- data_proc %>% filter(value =="09S03") %>% select(code_proc )
PROC09S04 <- data_proc %>% filter(value =="09S04") %>% select(code_proc )
PROC09S05 <- data_proc %>% filter(value =="09S05") %>% select(code_proc )
PROC09S06 <- data_proc %>% filter(value =="09S06") %>% select(code_proc )

PROC09S10 <- data_proc %>% filter(value =="09S10") %>% select(code_proc )

PROC09S12 <- data_proc %>% filter(value =="09S12") %>% select(code_proc )

PROC09S14 <- data_proc %>% filter(value =="09S14") %>% select(code_proc )
PROC09S15 <- data_proc %>% filter(value =="09S15") %>% select(code_proc )
PROC09S16 <- data_proc %>% filter(value =="09S16") %>% select(code_proc )#N?o tem
PROC09S17 <- data_proc %>% filter(value =="09S17") %>% select(code_proc )#N?o tem
PROC09S18 <- data_proc %>% filter(value =="09S18") %>% select(code_proc )
PROC09S19 <- data_proc %>% filter(value =="09S19") %>% select(code_proc )
PROC09S20 <- data_proc %>% filter(value =="09S20") %>% select(code_proc )
PROC09S21 <- data_proc %>% filter(value =="09S21") %>% select(code_proc )#N?o tem
PROC09S22 <- data_proc %>% filter(value =="09S22") %>% select(code_proc )
PROC09S23 <- data_proc %>% filter(value =="09S23") %>% select(code_proc )
PROC09S24 <- data_proc %>% filter(value =="09S24") %>% select(code_proc )
PROC09S25 <- data_proc %>% filter(value =="09S25") %>% select(code_proc )
PROC09S26 <- data_proc %>% filter(value =="09S26") %>% select(code_proc )
PROC09S27 <- data_proc %>% filter(value =="09S27") %>% select(code_proc )

PROC09S59 <- data_proc %>% filter(value =="09S59") %>% select(code_proc )
PROC09S60 <- data_proc %>% filter(value =="09S60") %>% select(code_proc )
PROC09S61 <- data_proc %>% filter(value =="09S61") %>% select(code_proc )
```



Descritivo
=====================================  


Column 
-----------------------------------------------------------------------

### Aplicativo

Antes de seguir para a aba ***DRG*** aqui são apresentados os passos de como utilizar o aplicativo para realizar os testes com os grupos DRG da especialidade de Cardiologia.

 -  **Primeiro Passo:** Os dados para testes precisam estar em formato ***xlsx*** extensão do excel. Neste arquivo deve conter pelo menos as seguintes variáveis para que a lógica funcione:\
***DGCAT:*** representa o diagnóstico principal;\
***MDC:*** capítulo da CID da especialidade ortopedia;\
***PROCPRO1:*** procedimento principal;\
***SECPROC1*** procedimento secundário; \
***SECPROC2:*** mais um procedimento secundário;\
***DGPRP1:*** diagnóstico secundário;\
***IDADE:*** idade do contato assistencial.\

-  **Segundo Passo:** Acesse a aba ***DRG*** na subaba **Entrada**, *click* no botão ***SELECIONE O ARQUIVO*** busque pelo arquivo desejado. Em seguida *click* no botão ***APRESENTAR OS DADOS***. 

-  **Terceiro Passo:** Após o Segundo Passo acesse a subaba **Saída**, *click* no botão ***INICIAR AGRUPADOR***, o resultado é uma tabela com os contatos assistênciais agrupados em seus respectivos grupos DRGs. Esta tabela salva via download nas extensões ***.CSV*** e ***Excel***, bastando clicar no botão da extensão desejada.

Na aba ***Quantitativo DRG***, é possível ter o quantitativo dos grupos DRGs via gráfico e tabela, acessando as subabas de interesse.



Column 
-----------------------------------------------------------------------

### DRG  e Especialidade de Ortopedia

O DRG é uma metodologia genérica que classifica os registros dos pacientes em grupos com características clínicas semelhantes e perfis de consumo semelhantes. 

Não há um sistema DRG universal, mas vários sistemas DRG com algoritmos variados para agrupar pacientes, dependendo da configuração clínica e administrativa para a qual eles são projetados. 

A metodologia usada para criar esses algoritmos de agrupamento de registros de pacientes é praticamente a mesma, e é por isso que podemos referir o DRG como uma metodologia genérica.


Ortopedia...




DRG 
=====================================  


Column {.tabset .tabset-fade}
-------------------------------------------------------------------


### **Entrada**


```{r}
fileInput("file1", "SELECIONE OS DADOS .xlsx", accept = ".xlsx",
  buttonLabel = "SELECIONE O ARQUIVO")
actionButton("run_button","APRESENTAR OS DADOS", icon = icon("play"), style = "width:250px",
             class = "btn-danger")
```

```{r entrada}
dataset <- eventReactive(input$file1, {
     file <- input$file1
     if(is.null(file)){return()} 
     ext <- tools::file_ext(file$datapath)
     req(file)
     validate(need(ext == "xlsx", "Please upload a xlsx file"))
     read_xlsx(file$datapath)
    })



table_data <- eventReactive(input$run_button, {
  x = dataset()
 as.data.frame(x)
})

renderDataTable({
  req(table_data())
table_data() %>% 
  DT::datatable(options = list(pageLength = 10), rownames = FALSE)
})
```


### **Saída**



```{r botao2}
actionButton("run_agrupar","INICIAR AGRUPADOR", icon = icon("play"), style = "width:250px",
             class="btn-success")
```



```{r logica}

table_out <- eventReactive(input$run_agrupar, {
 
req(table_data())
data1_ <- table_data()



DRG <- NULL
#eventReactive({
  DRG <- NULL
  #eventReactive({
  for(i in 1:length(data1_$IDADE)){
    
    #REGRA 1 est? no final do c?digo
    
    # REGRA 2
    if( (data1_$MDC[i] == "09") & 
        (data1_$DGCAT[i] %in% DGCAT09M01$code_diag) &
        (data1_$PROCPRO1[i] %in% PROC09S05$code_proc) & 
        (data1_$DGPROP1[i] %in% DGPROP09X06$code_diag ) ) {
      DRG[i] <- "0901"
    }
    # REGRA 3
    else if( (data1_$MDC[i] == "09") & 
             (data1_$DGCAT[i] %in% DGCAT09M01$code_diag) & 
             (data1_$PROCPRO1[i] %in% PROC09S05$code_proc) & 
             (data1_$SECPROC1[i] %in% PROC09S03$code_proc ) ) {
      DRG[i] <- "0901"
    }
    # REGRA 4 # rever x2
    else if( (data1_$MDC[i] == "09") &
             (data1_$DGCAT[i] %in% DGCAT09M01$code_diag) & 
             (data1_$PROCPRO1[i] %in% PROC09S05$code_proc) & 
             (data1_$SECPROC1[i] %in% PROC09S01$code_proc )& 
             (data1_$SECPROC11[i] %in% PROC09S01$code_proc ) ) {
      DRG[i] <- "0901"
    }
    # REGRA 5
    else if( (data1_$MDC[i] == "09") & 
             (data1_$DGCAT[i] %in% DGCAT09M01$code_diag) & 
             (data1_$PROCPRO1[i] %in% PROC09S05$code_proc) & 
             (data1_$SECPROC1[i] %in% PROC09S01$code_proc ) ) {
      DRG[i] <- "0902"
    }  
    # REGRA 6
    else if( (data1_$MDC[i] == "09") & 
             (data1_$DGCAT[i] %in% DGCAT09M01$code_diag) & 
             (data1_$PROCPRO1[i] %in% PROC09S05$code_proc) ) {
      DRG[i] <- "0903"
    }
    # REGRA 7
    else if( (data1_$MDC[i] == "09") & 
             (data1_$DGCAT[i] %in% DGCAT09M01$code_diag) & 
             (data1_$PROCPRO1[i] %in% PROC09S06$code_proc) & 
             (data1_$DGPROP1[i] %in% DGPROP09X06$code_diag) ) {
      DRG[i] <- "0904"
    }
    # REGRA 8
    else if( (data1_$MDC[i] == "09") & 
             (data1_$DGCAT[i] %in% DGCAT09M01$code_diag) & 
             (data1_$PROCPRO1[i] %in% PROC09S06$code_proc) & 
             (data1_$DGPROP1[i] %in% DGPROP09X07$code_diag) ) {
      DRG[i] <- "0904"
    }
    # REGRA 9
    else if( (data1_$MDC[i] == "09") & 
             (data1_$DGCAT[i] %in% DGCAT09M01$code_diag) & 
             (data1_$PROCPRO1[i] %in% PROC09S06$code_proc) ) {
      DRG[i] <- "0904"
    }
    # REGRA 10
    else if( (data1_$MDC[i] == "09") & 
             (data1_$DGCAT[i] %in% DGCAT09M01$code_diag)  & 
             (data1_$DGPROP1[i] %in% DGPROP09X07$code_diag) ) {
      DRG[i] <- "0905"
    }
    # REGRA 11
    else if( (data1_$MDC[i] == "09") & 
             (data1_$DGCAT[i] %in% DGCAT09M01$code_diag) & 
             (data1_$PROCPRO1[i] %in% PROC09S10$code_proc) ) {
      DRG[i] <- "0905"
    }
    # REGRA 12
    else if( (data1_$MDC[i] == "09") & 
             (data1_$DGCAT[i] %in% DGCAT09M01$code_diag) ) {
      DRG[i] <- "0905"
    }
    # REGRA 13
    else if( (data1_$MDC[i] == "09") & 
             (data1_$DGCAT[i] %in% DGCAT09M02$code_diag) & 
             (data1_$PROCPRO1[i] %in% PROC09S05$code_proc) & 
             (data1_$DGPROP1[i] %in% DGPROP09X06$code_diag ) ) {
      DRG[i] <- "0906"
    }
    # REGRA 14
    else if( (data1_$MDC[i] == "09") & 
             (data1_$DGCAT[i] %in% DGCAT09M02$code_diag) & 
             (data1_$PROCPRO1[i] %in% PROC09S05$code_proc) & 
             (data1_$SECPROC1[i] %in% PROC09S03$code_proc ) ) {
      DRG[i] <- "0906"
    }
    # REGRA 15
    else if( (data1_$MDC[i] == "09") & 
             (data1_$DGCAT[i] %in% DGCAT09M02$code_diag) & 
             (data1_$PROCPRO1[i] %in% PROC09S05$code_proc) & 
             (data1_$SECPROC1[i] %in% PROC09S01$code_proc ) ) {
      DRG[i] <- "0907"
    }
    # REGRA 16
    else if( (data1_$MDC[i] == "09") & 
             (data1_$DGCAT[i] %in% DGCAT09M02$code_diag) & 
             (data1_$PROCPRO1[i] %in% PROC09S05$code_proc) ) {
      DRG[i] <- "0909"
    }
    # REGRA 17 
    else if( (data1_$MDC[i] == "09") & 
             (data1_$DGCAT[i] %in% DGCAT09M02$code_diag) & 
             (data1_$DGPROP1[i] %in% DGPROP09X07$code_diag) ) {
      DRG[i] <- "0908"
    }
    # REGRA 18
    else if( (data1_$MDC[i] == "09") & 
             (data1_$DGCAT[i] %in% DGCAT09M02$code_diag) & 
             (data1_$PROCPRO1[i] %in% PROC09S10$code_proc) ) {
      DRG[i] <- "0908"
    }
    # REGRA 19
    else if( (data1_$MDC[i] == "09") & 
             (data1_$DGCAT[i] %in% DGCAT09M02$code_diag) & 
             (data1_$PROCPRO1[i] %in% PROC09S04$code_proc) ) {
      DRG[i] <- "0910"
    }
    # REGRA 20
    else if( (data1_$MDC[i] == "09") & 
             (data1_$DGCAT[i] %in% DGCAT09M02$code_diag) ) {
      DRG[i] <- "0911"
    }
    # REGRA 21
    else if( (data1_$MDC[i] == "09") & 
             (data1_$DGCAT[i] %in% DGCAT09M03$code_diag) & 
             (data1_$PROCPRO1[i] %in% PROC09S05$code_proc) & 
             (data1_$DGPROP1[i] %in% DGPROP09X06$code_diag ) ) {
      DRG[i] <- "0912"
    }
    # REGRA 22
    else if( (data1_$MDC[i] == "09") & 
             (data1_$DGCAT[i] %in% DGCAT09M03$code_diag) & 
             (data1_$PROCPRO1[i] %in% PROC09S05$code_proc) & 
             (data1_$SECPROC1[i] %in% PROC09S03$code_proc ) ) {
      DRG[i] <- "0912"
    }
    # REGRA 23
    else if( (data1_$MDC[i] == "09") & 
             (data1_$DGCAT[i] %in% DGCAT09M03$code_diag) & 
             (data1_$PROCPRO1[i] %in% PROC09S05$code_proc) & 
             (data1_$SECPROC1[i] %in% PROC09S01$code_proc ) ) {
      DRG[i] <- "0913"
    }
    # REGRA 24
    else if( (data1_$MDC[i] == "09") & 
             (data1_$DGCAT[i] %in% DGCAT09M03$code_diag) & 
             (data1_$PROCPRO1[i] %in% PROC09S05$code_proc) ) {
      DRG[i] <- "0914"
    }
    # REGRA 25
    else if( (data1_$MDC[i] == "09") & 
             (data1_$DGCAT[i] %in% DGCAT09M03$code_diag) & 
             (data1_$DGPROP1[i] %in% DGPROP09X07$code_diag) ) {
      DRG[i] <- "0956"
    }
    # REGRA 26
    else if( (data1_$MDC[i] == "09") & 
             (data1_$DGCAT[i] %in% DGCAT09M03$code_diag) & 
             (data1_$PROCPRO1[i] %in% PROC09S10$code_proc) ) {
      DRG[i] <- "0956"
    }
    # REGRA 27
    else if( (data1_$MDC[i] == "09") & 
             (data1_$DGCAT[i] %in% DGCAT09M03$code_diag) & 
             (data1_$PROCPRO1[i] %in% PROC09S04$code_proc) ) {
      DRG[i] <- "0916"
    }
    # REGRA 28
    else if( (data1_$MDC[i] == "09") & 
             (data1_$DGCAT[i] %in% DGCAT09M03$code_diag) ) {
      DRG[i] <- "0915"
    } 
    # REGRA 29
    else if( (data1_$MDC[i] == "09") & 
             (data1_$DGCAT[i] %in% DGCAT09M04$code_diag) & 
             (data1_$DGPROP1[i] %in% DGPROP09X03$code_diag) & 
             (data1_$SECPROC1[i] %in% PROC09S12$code_proc) ) {
      DRG[i] <- "0917"
    } 
    # REGRA 30 rever x 2
    else if( (data1_$MDC[i] == "09") & 
             (data1_$DGCAT[i] %in% DGCAT09M04$code_diag) & 
             (data1_$DGPROP1[i] %in% DGPROP09X03$code_diag) & 
             (data1_$SECPROC1[i] %in% PROC09S14$code_proc) & 
             (data1_$SECPROC11[i] %in% PROC09S14$code_proc)) {
      DRG[i] <- "0917"
    } 
    # REGRA 31
    else if( (data1_$MDC[i] == "09") & 
             (data1_$DGCAT[i] %in% DGCAT09M04$code_diag) & 
             (data1_$DGPROP1[i] %in% DGPROP09X03$code_diag) & 
             (data1_$SECPROC1[i] %in% PROC09S14$code_proc) ) {
      DRG[i] <- "0918"
    } 
    # REGRA 32
    else if( (data1_$MDC[i] == "09") & 
             (data1_$DGCAT[i] %in% DGCAT09M04$code_diag) & 
             (data1_$DGPROP1[i] %in% DGPROP09X03$code_diag) & 
             (data1_$SECPROC1[i] %in% PROC09S15$code_proc) ) {
      DRG[i] <- "0919"
    } 
    # REGRA 33
    else if( (data1_$MDC[i] == "09") & 
             (data1_$DGCAT[i] %in% DGCAT09M04$code_diag) & 
             (data1_$DGPROP1[i] %in% DGPROP09X03$code_diag) ) {
      DRG[i] <- "0920"
    } 
    # REGRA 34
    else if( (data1_$MDC[i] == "09") & 
             (data1_$DGCAT[i] %in% DGCAT09M04$code_diag) & 
             (data1_$DGPROP1[i] %in% DGPROP09X04$code_diag) & 
             (data1_$SECPROC1[i] %in% PROC09S16$code_proc) & 
             (data1_$DGPROP2[i] %in% DGPROP09X05$code_diag) ) {
      DRG[i] <- "0922"
    } 
    # REGRA 35
    else if( (data1_$MDC[i] == "09") & 
             (data1_$DGCAT[i] %in% DGCAT09M04$code_diag) & 
             (data1_$DGPROP1[i] %in% DGPROP09X04$code_diag) & 
             (data1_$SECPROC1[i] %in% PROC09S12$code_proc) ) {
      DRG[i] <- "0923"
    } 
    # REGRA 36 rever x2
    else if( (data1_$MDC[i] == "09") & 
             (data1_$DGCAT[i] %in% DGCAT09M04$code_diag) & 
             (data1_$DGPROP1[i] %in% DGPROP09X04$code_diag) & 
             (data1_$SECPROC1[i] %in% PROC09S14$code_proc)  & 
             (data1_$SECPROC11[i] %in% PROC09S14$code_proc)) {
      DRG[i] <- "0923"
    } 
    # REGRA 37
    else if( (data1_$MDC[i] == "09") & 
             (data1_$DGCAT[i] %in% DGCAT09M04$code_diag) & 
             (data1_$DGPROP1[i] %in% DGPROP09X04$code_diag) & 
             (data1_$SECPROC1[i] %in% PROC09S14$code_proc)  ) {
      DRG[i] <- "0924"
    } 
    # REGRA 38
    else if( (data1_$MDC[i] == "09") & 
             (data1_$DGCAT[i] %in% DGCAT09M04$code_diag) & 
             (data1_$DGPROP1[i] %in% DGPROP09X04$code_diag) & 
             (data1_$SECPROC1[i] %in% PROC09S15$code_proc) ) {
      DRG[i] <- "0925"
    } 
    # REGRA 39
    else if( (data1_$MDC[i] == "09") & 
             (data1_$DGCAT[i] %in% DGCAT09M04$code_diag) & 
             (data1_$DGPROP1[i] %in% DGPROP09X04$code_diag) ) {
      DRG[i] <- "0926"
    } 
    # REGRA 40
    else if( (data1_$MDC[i] == "09") & 
             (data1_$DGCAT[i] %in% DGCAT09M04$code_diag)) {
      DRG[i] <- "0927"
    } 
    # REGRA 41
    else if( (data1_$MDC[i] == "09") & 
             (data1_$DGCAT[i] %in% DGCAT09M05$code_diag)) {
      DRG[i] <- "0928"
    } 
    # REGRA 42
    else if( (data1_$MDC[i] == "09") & 
             (data1_$DGCAT[i] %in% DGCAT09M05$code_diag) & 
             (data1_$PROCPRO1[i] %in% PROC09S17$code_proc) ) {
      DRG[i] <- "0928"
    } 
    # REGRA 43 rever x2
    else if( (data1_$MDC[i] == "09") & 
             (data1_$DGCAT[i] %in% DGCAT09M05$code_diag) & 
             (data1_$PROCPRO1[i] %in% PROC09S18$code_proc) & 
             (data1_$PROCPRO11[i] %in% PROC09S18$code_proc)) {
      DRG[i] <- "0928"
    } 
    # REGRA 44
    else if( (data1_$MDC[i] == "09") & 
             (data1_$DGCAT[i] %in% DGCAT09M05$code_diag) & 
             (data1_$PROCPRO1[i] %in% PROC09S18$code_proc) ) {
      DRG[i] <- "0929"
    } 
    # REGRA 45
    else if( (data1_$MDC[i] == "09") & 
             (data1_$DGCAT[i] %in% DGCAT09M05$code_diag) & 
             (data1_$PROCPRO1[i] %in% PROC09S19$code_proc) ) {
      DRG[i] <- "0930"
    } 
    #REGRA 46
    else if( (data1_$MDC[i] == "09") & 
             (data1_$DGCAT[i] %in% DGCAT09M05$code_diag) ) {
      DRG[i] <- "0931"
    } 
    #REGRA 47
    else if( (data1_$MDC[i] == "09") & 
             (data1_$DGCAT[i] %in% DGCAT09M06$code_diag) & 
             (data1_$PROCPRO1[i] %in% PROC09S20$code_proc) & 
             (data1_$DGPROP1 %in% DGPROP09X07$code_diag) ) {
      DRG[i] <- "0935"
    } 
    #REGRA 48
    else if( (data1_$MDC[i] == "09") & 
             (data1_$DGCAT[i] %in% DGCAT09M06$code_diag) & 
             (data1_$PROCPRO1[i] %in% PROC09S20$code_proc) ) {
      DRG[i] <- "0932"
    } 
    #REGRA 49
    else if( (data1_$MDC[i] == "09") & 
             (data1_$DGCAT[i] %in% DGCAT09M06$code_diag) & 
             (data1_$PROCPRO1[i] %in% PROC09S21$code_proc) ) {
      DRG[i] <- "0933"
    } 
    #REGRA 50
    else if( (data1_$MDC[i] == "09") & 
             (data1_$DGCAT[i] %in% DGCAT09M06$code_diag) ) {
      DRG[i] <- "0934"
    } 
    #REGRA 51 idade < 90
    else if( (data1_$MDC[i] == "09") & 
             (data1_$DGCAT[i] %in% DGCAT09M07$code_diag)& 
             (data1_$PROCPRO1[i] %in% PROC09S22$code_proc) &
             data1_$IDADE[i] < 1 ) {
      DRG[i] <- "0936"
    } 
    #REGRA 52 idade < 90
    else if( (data1_$MDC[i] == "09") & 
             (data1_$DGCAT[i] %in% DGCAT09M07$code_diag)& 
             (data1_$PROCPRO1[i] %in% PROC09S23$code_proc) & 
             data1_$IDADE[i] < 1 ) {
      DRG[i] <- "0937"
    } 
    #REGRA 53 idade < 90
    else if( (data1_$MDC[i] == "09") & 
             (data1_$DGCAT[i] %in% DGCAT09M07$code_diag)& 
             (data1_$PROCPRO1[i] %in% PROC09S24$code_proc) & 
             data1_$IDADE[i] < 1 ) {
      DRG[i] <- "0938"
    }   
    #REGRA 54 idade < 90
    else if( (data1_$MDC[i] == "09") & 
             (data1_$DGCAT[i] %in% DGCAT09M07$code_diag) & 
             data1_$IDADE[i] < 1 ) {
      DRG[i] <- "0939"
    }  
    #REGRA 55 idade < 1
    else if( (data1_$MDC[i] == "09") & 
             (data1_$DGCAT[i] %in% DGCAT09M07$code_diag)& 
             (data1_$PROCPRO1[i] %in% PROC09S22$code_proc) & 
             data1_$IDADE[i] < 1 ) {
      DRG[i] <- "0940"
    }  
    #REGRA 56 idade < 1
    else if( (data1_$MDC[i] == "09") & 
             (data1_$DGCAT[i] %in% DGCAT09M07$code_diag)& 
             (data1_$PROCPRO1[i] %in% PROC09S23$code_proc) & 
             data1_$IDADE[i] < 1 ) {
      DRG[i] <- "0941"
    }  
    #REGRA 57 idade < 1
    else if( (data1_$MDC[i] == "09") & 
             (data1_$DGCAT[i] %in% DGCAT09M07$code_diag)& 
             (data1_$PROCPRO1[i] %in% PROC09S24$code_proc) & 
             data1_$IDADE[i] < 1 ) {
      DRG[i] <- "0942"
    }  
    #REGRA 58 idade < 1
    else if( (data1_$MDC[i] == "09") & 
             (data1_$DGCAT[i] %in% DGCAT09M07$code_diag) & 
             data1_$IDADE[i] < 1 ) {
      DRG[i] <- "0947"
    }    
    #REGRA 59 idade < 18
    else if( (data1_$MDC[i] == "09") & 
             (data1_$DGCAT[i] %in% DGCAT09M07$code_diag)& 
             (data1_$PROCPRO1[i] %in% PROC09S22$code_proc) & 
             data1_$IDADE[i] < 18 ) {
      DRG[i] <- "0944"
    }  
    #REGRA 60 idade < 18
    else if( (data1_$MDC[i] == "09") & 
             (data1_$DGCAT[i] %in% DGCAT09M07$code_diag)& 
             (data1_$PROCPRO1[i] %in% PROC09S23$code_proc) & 
             data1_$IDADE[i] < 18 ) {
      DRG[i] <- "0943"
    }    
    #REGRA 61 idade < 18
    else if( (data1_$MDC[i] == "09") & 
             (data1_$DGCAT[i] %in% DGCAT09M07$code_diag)& 
             (data1_$PROCPRO1[i] %in% PROC09S24$code_proc) & 
             data1_$IDADE[i] < 18 ) {
      DRG[i] <- "0945"
    }    
    #REGRA 62 idade < 18
    else if( (data1_$MDC[i] == "09") & 
             (data1_$DGCAT[i] %in% DGCAT09M07$code_diag) & 
             data1_$IDADE[i] < 18 ) {
      DRG[i] <- "0946"
    }    
    #REGRA 63 idade > 18
    else if( (data1_$MDC[i] == "09") & 
             (data1_$DGCAT[i] %in% DGCAT09M07$code_diag)& 
             (data1_$PROCPRO1[i] %in% PROC09S22$code_proc) & 
             data1_$IDADE[i] > 18 ) {
      DRG[i] <- "0950"
    }    
    #REGRA 64 idade > 18
    else if( (data1_$MDC[i] == "09") & 
             (data1_$DGCAT[i] %in% DGCAT09M07$code_diag)& 
             (data1_$PROCPRO1[i] %in% PROC09S23$code_proc) & 
             data1_$IDADE[i] > 18 ) {
      DRG[i] <- "0949"
    }          
    #REGRA 65 idade > 18
    else if( (data1_$MDC[i] == "09") & 
             (data1_$DGCAT[i] %in% DGCAT09M07$code_diag)& 
             (data1_$PROCPRO1[i] %in% PROC09S24$code_proc) & 
             data1_$IDADE[i] > 18 ) {
      DRG[i] <- "0948"
    }          
    #REGRA 66 idade > 18
    else if( (data1_$MDC[i] == "09") & 
             (data1_$DGCAT[i] %in% DGCAT09M07$code_diag) & 
             data1_$IDADE[i] > 18 ) {
      DRG[i] <- "0951"
    }          
    #REGRA 67 idade > 18
    else if( (data1_$MDC[i] == "09") & 
             (data1_$DGCAT[i] %in% DGCAT09M07$code_diag) ) {
      DRG[i] <- "0999"
    }    
    #REGRA 68 
    else if( (data1_$MDC[i] == "09") & 
             (data1_$DGCAT[i] %in% DGCAT09M08$code_diag) & 
             (data1_$PROCPRO1[i] %in% PROC09S25$code_proc) ) {
      DRG[i] <- "0952"
    } 
    #REGRA 69
    else if( (data1_$MDC[i] == "09") & 
             (data1_$DGCAT[i] %in% DGCAT09M08$code_diag) & 
             (data1_$PROCPRO1[i] %in% PROC09S26$code_proc)& 
             (data1_$PROCPRO11[i] %in% PROC09S26$code_proc) ) {
      DRG[i] <- "0952"
    } 
    #REGRA 70
    else if( (data1_$MDC[i] == "09") & 
             (data1_$DGCAT[i] %in% DGCAT09M08$code_diag) & 
             (data1_$PROCPRO1[i] %in% PROC09S26$code_proc) ) {
      DRG[i] <- "0953"
    } 
    #REGRA 71
    else if( (data1_$MDC[i] == "09") & 
             (data1_$DGCAT[i] %in% DGCAT09M08$code_diag) & 
             (data1_$PROCPRO1[i] %in% PROC09S27$code_proc) ) {
      DRG[i] <- "0954"
    }       
    #REGRA 72
    else if( (data1_$MDC[i] == "09") & 
             (data1_$DGCAT[i] %in% DGCAT09M08$code_diag) ) {
      DRG[i] <- "0955"
    }       
    #REGRA 73
    else if( (data1_$MDC[i] == "09") & 
             (data1_$DGCAT[i] %in% DGCAT09M09$code_diag) & 
             (data1_$PROCPRO1[i] %in% PROC09S27$code_proc) ) {
      DRG[i] <- "0961"
    }      
    #REGRA 74
    else if( (data1_$MDC[i] == "09") & 
             (data1_$DGCAT[i] %in% DGCAT09M09$code_diag) ) {
      DRG[i] <- "0957"
    }
    #REGRA 75
    else if( (data1_$MDC[i] == "09") & 
             (data1_$DGCAT[i] %in% DGCAT09M10$code_diag) & 
             (data1_$PROCPRO1[i] %in% PROC09S61$code_proc) ) {
      DRG[i] <- "0962"
    } 
    #REGRA 76
    else if( (data1_$MDC[i] == "09") & 
             (data1_$DGCAT[i] %in% DGCAT09M10$code_diag) & 
             (data1_$PROCPRO1[i] %in% PROC09S27$code_proc) ) {
      DRG[i] <- "0963"
    } 
    #REGRA 77
    else if( (data1_$MDC[i] == "09") & 
             (data1_$DGCAT[i] %in% DGCAT09M10$code_diag)) {
      DRG[i] <- "0964"
    } 
    #REGRA 78
    else if( (data1_$MDC[i] == "09") & 
             (data1_$PROCPRO1[i] %in% PROC09S59$code_proc)) {
      DRG[i] <- "0959"
    }     
    #REGRA 79
    else if( (data1_$MDC[i] == "09") & 
             (data1_$PROCPRO1[i] %in% PROC09S60$code_proc)) {
      DRG[i] <- "0960"
    }  
    #REGRA 80
    else if( (data1_$MDC[i] == "09")) {
      DRG[i] <- "0999"
    } 
    # REGRA 47
    else {
      DRG[i] <- "2602"
    }
  }

data1_$DRG <- DRG

x_out = data1_
as.data.frame(x_out)

})
```



```{r saida}
renderDataTable({
  req(table_out())
table_out() %>% datatable(extensions = "Buttons", options = list(dom = 'Blfrtip',
    buttons = c('csv', 'excel'), lengthMenu = list(c(10,25,50,-1),c(10, 25, 50, "All")),rownames = FALSE), filter = 'top')
})
```


Quantitativo DRG
=====================================  


Column {.tabset .tabset-fade}
-------------------------------------------------------------------

```{r botao3}
actionButton("run_analise","ANALISAR", icon = icon("play"), style = "width:250px", class="btn-info")
```


### **Gráfico**



```{r plot1}
data_analise <- eventReactive(input$run_analise,{
  req(table_out())
  x_analise = table_out()
as.data.frame(x_analise)
})

plotly::renderPlotly({
  req(data_analise())
  plotly::ggplotly( 
data_analise() %>% group_by(DRG) %>% summarise(n=n(),.groups = 'drop')%>% arrange(desc(n)) %>%
  left_join(data_name_DRG,by="DRG") %>%
  ggplot(aes(x=DRG, y=n, text=DRG_label) )+
  geom_bar(position="dodge", stat="identity",size=1, fill="steelblue") +
    coord_flip()+
    labs(x = "GRUPOS DRG", y = "FREQUÊNCIA", title = "")  +
    theme_bw() +
    theme(axis.text.x = element_text(size = 15),axis.title.x = element_text(size = 15),
          axis.title.y = element_text(size = 15), axis.text.y = element_text(size = 15),
          axis.title = element_text(size=15),legend.text = element_text(size=15),legend.title = element_text(size=15)
    ),tooltip = c("text", "n"))
})
```

Column {.tabset .tabset-fade}
-------------------------------------------------------------------


```{r table1}
renderDataTable({
  req(data_analise())
data_analise() %>%  group_by(DRG) %>% summarise(n_=n(),.groups = 'drop')%>% arrange(desc(n_)) %>% mutate(FREQ=n_) %>%
  left_join(data_name_DRG,by="DRG") %>% select(DRG,FREQ,DRG_label) %>% datatable(extensions = "Buttons", options = list(dom = 'Blfrtip',
    buttons = c('csv', 'excel'), lengthMenu = list(c(15,25,50,-1),c(15, 25, 50, "All")),rownames = FALSE), filter = 'top')
})
```



Análises com outras variáveis
=====================================  


Inputs {.sidebar data-width=250}
-----------------------------------------------------------------------


```{r input1,echo = FALSE,warning=FALSE}
DRG_ <- data_name_DRG %>% select(DRG_label_junto) %>% unique()

selectInput('input_DRG', 'ESCOLHA O GRUPO DRG',DRG_$DRG_label_junto)
```



Column {.tabset .tabset-fade}
-------------------------------------------------------------------

### **Gráfico 1**

```{r botao4}
#actionButton("run_analise_vari","ANALISAR", icon = icon("play"), style = "width:250px", class="btn-info")
```





```{r plot2}


plotly::renderPlotly({
 req(data_analise())
 plotly::ggplotly( 
data_analise() %>% mutate(SEXO=factor(SEXO),DRG=factor(DRG)) %>% group_by(SEXO,DRG) %>% summarise(n_=n(),.groups = 'drop')%>% arrange(desc(n_)) %>% left_join(data_name_DRG,by="DRG") %>% filter(DRG_label_junto==input$input_DRG)%>%
 ggplot(aes(x=SEXO, y=n_, text=SEXO) )+
 geom_bar(position="dodge", stat="identity",size=1, fill="orange") +
    coord_flip()+
    labs(x = "SEXO", y = "FREQUÊNCIA", title = "")  +
    theme_bw() +
   theme(axis.text.x = element_text(size = 15),axis.title.x = element_text(size = 15),
         axis.title.y = element_text(size = 15), axis.text.y = element_text(size = 15),
          axis.title = element_text(size=15),legend.text = element_text(size=15),legend.title = element_text(size=15)
    ),tooltip = c("text", "n_"))
})

```

Column {.tabset .tabset-fade}
-------------------------------------------------------------------

### **Gráfico 2**

```{r table2}
plotly::renderPlotly({
 req(data_analise())
  data_Custo <- data_analise()
  data_Custo$Custo <- runif(110,150,3000)
 plotly::ggplotly( 
data_Custo %>% mutate(SEXO=factor(SEXO),DRG=factor(DRG)) %>%  left_join(data_name_DRG,by="DRG") %>% filter(DRG_label_junto==input$input_DRG)%>%
  ggplot(aes(x=Custo) )+
  geom_histogram(fill="aquamarine1",bins=30) +
  labs(x = "Custo", y = "FREQUÊNCIA", title = "")  +
  theme_bw() +
  theme(axis.text.x = element_text(size = 15),axis.title.x = element_text(size = 15),
        axis.title.y = element_text(size = 15), axis.text.y = element_text(size = 15),
        axis.title = element_text(size=15),legend.text = element_text(size=15),legend.title = element_text(size=15)
  ))
})
```
